【裁判字號】    99,上易,1321
【裁判日期】    991013
【裁判案由】    詐欺
【裁判全文】
臺灣高等法院臺中分院刑事判決        99年度上易字第1321號
上  訴  人
即  被  告  甲○○
上列上訴人因詐欺案件，不服臺灣彰化地方法院99年度易字第68
5號中華民國99年8月20日第一審判決（起訴案號：臺灣彰化地方
法院檢察署99年度偵字第4596、4856號），提起上訴，本院判決
如下：
    主  文
上訴駁回。
    理  由
一、按依刑事訴訟法第350條、第361條、第362條、第367條規定
    ，不服地方法院之第一審判決而上訴者，須提出上訴書狀，
    並應敘述具體理由，為上訴必備之程式；其所提出之書狀未
    敘述上訴理由，或僅曾以言詞陳述上訴理由者，均應於上訴
    期間屆滿後20日內補提理由書於第一審法院。第一審法院經
    形式審查，認逾期未補提上訴理由者，應定期間先命補正；
    逾期未補正者，為上訴不合法律上之程式，應以裁定駁回。
    倘已提出上訴理由，但所提非屬具體理由者，則由第二審法
    院以上訴不合法律上之程式，判決駁回。而所謂具體理由，
    必係依據卷內既有訴訟資料或提出新事證，指摘或表明第一
    審判決有何採證認事、用法或量刑等足以影響判決本旨之不
    當或違法，而構成應予撤銷之具體事由，始克當之（例如：
    依憑證據法則具體指出所採證據何以不具證據能力，或依憑
    卷證資料，明確指出所為證據證明力之判斷如何違背經驗、
    論理法則）；倘僅泛言原判決認定事實錯誤、違背法令、量
    刑失之過重或輕縱，而未依上揭意旨指出具體事由，或形式
    上雖已指出具體事由，然該事由縱使屬實，亦不足以認為原
    判決有何不當或違法者（例如：對不具有調查必要性之證據
    ，法院未依聲請調查亦未說明理由，或援用證據不當，但除
    去該證據仍應為同一事實之認定），皆難謂係具體理由，俾
    與第二審上訴制度旨在請求第二審法院撤銷、變更第一審不
    當或違法之判決，以實現個案救濟之立法目的相契合，並節
    制濫行上訴（最高法院97年度臺上字第892號刑事判決意旨
    參照）。
二、本件上訴人即被告甲○○於民國99年9月2日向原審法院提出
    上訴狀，惟僅敘明理由另狀補陳，嗣於99年9月20日再向原
    審法院具狀提出上訴理由狀陳稱上訴理由略以：上訴人因重
    度開刀，導致手腳行動不便，身體健康非常不佳，又上訴人
    犯罪所得之金錢僅有新臺幣（下同）2,000元，上訴人出庭
    向法官深表悔意，懇請給予自新、改為輕判等語。
三、本院查：
(一)上訴人因不服地方法院之第一審判決而向原審法院提出上訴
    狀敘明上訴理由，則依刑事訴訟法第361條第2項條文、立法
    修正理由及上開最高法院判決意旨，上訴人倘已提出上訴理
    由，但所提非屬具體理由者，則由第二審法院以上訴不合法
    律上之程式，以判決駁回之。至於上訴理由是否具體，係屬
    第二審法院審查範圍，則不在命補正之列（法院辦理刑事訴
    訟案件應行注意事項第162點參照），合先敘明。
(二)經核上開上訴人所提出之上訴理由，並非屬所謂之具體理由
    【即必須依據卷內既有訴訟資料或提出新事證，具體指摘或
    表明第一審判決有何採證認事、用法或量刑等足以影響判決
    本旨之不當或違法，而構成應予撤銷之具體事由，始克當之
    （例如：依憑證據法則具體指出所採證據何以不具證據能力
    ，或依憑卷證資料，明確指出所為證據證明力之判斷如何違
    背經驗、論理法則），參見上開最高法院97年度臺上字第89
    2 號刑事判決意旨】，上訴人上揭上訴理由所陳，僅係對原
    審判決所為之量刑再為爭執，並據為上訴之理由，而俱未依
    法指摘或表明第一審判決有何採證認事、用法或量刑等足以
    影響判決本旨之不當或違法，而構成應予撤銷之具體事由，
    且上訴理由所指上訴人犯罪所得僅為2,000元及深表悔意等
    情，實業經原審判決於理由欄三載明審酌上訴人「詐欺之金
    額不多、事後於審理時坦承犯行，犯後態度尚稱良好」等語
    ，並依法考量各情而為量刑，而按量刑之輕重，係屬事實審
    法院得依職權自由裁量之事項，苟於量刑時，已依行為人之
    責任為基礎，並斟酌刑法第57條所列情狀，而未逾越法定範
    圍，又未濫用其職權，即不得遽指為違法（最高法院98年度
    臺上字第6660號判決意旨參照），因而被告前開上訴理由，
    要難謂係具體理由。揆諸上開最高法院判決意旨，及依「程
    序優先於實體」之刑事訴訟法原則，本件上訴自不合法定上
    訴程式，應予駁回，並不經言詞辯論為之。
據上論斷，應依刑事訴訟法第367條前段、第372條，判決如主文
。
中    華    民    國    99    年    10    月    13    日
            刑事第八庭  審判長法  官  羅  得  村
                              法  官  劉  榮  服
                              法  官  李  雅  俐
上列正本證明與原本無異。
不得上訴。
                              書記官  李  妍  嬅
中    華    民    國    99    年    10    月    13    日

司法院資訊處製作；財團法人民間司法改革基金會備份。
